臺灣高等法院高雄分院刑事裁定　　　　 94年度交抗字第150號
抗　告　人
即受處分人　甲○○
上列抗告人因聲明異議案件，不服臺灣高雄地方法院中華民國94
年5 月30日裁定（93年度交聲字第736 號），提起抗告，本院裁
定如下：
    主  文
抗告駁回。
    理  由
一、本件原審以：(一)異議意旨略以：異議人甲○○於民國93年12
    月2 日凌晨與友人於高雄市○○○路439 號啤酒屋飲酒後，
    於凌晨1 時55分許步出啤酒屋大門後，即騎機車沿三多路往
    中山路方向，於剛起步即聽到跑步聲，並立即有人自機車後
    方將其攔腰抱住，其回頭一看始知係員警。此時另一人由車
    前將其按住頭部，另一人手持一物塞入異議人口中要求其吹
    氣，異議人吹氣後，又再度將酒測器塞入異議人口中直達喉
    嚨，要求異議人再度吹氣，異議人因驚慌而用力吹氣，此時
    員警始告知超過酒測標準，需要移送，而以執勤員警並非自
    正面臨檢，何以篤定其酒醉，且要求其再度吹氣酒測，因認
    其執法不當，請求撤銷原裁決云云。(二)按汽車駕駛人，駕駛
    汽車經測試檢定有左列情形之一者，處新臺幣1 萬5 千元以
    上6 萬元以下罰鍰，並當場移置保管其車輛及吊扣其駕駛執
    照1 年；因而肇事致人受傷者，並吊扣其駕駛執照2 年；致
    人重傷或死亡者，吊銷其駕駛執照，並不得再考領：一　酒
    精濃度超過規定標準。二　吸食毒品、迷幻藥、麻醉藥品及
    其相類似之管制藥品。道路交通管理處罰條例第35條第1 項
    定有明文。(三)查異議人並不否認其有酒後駕車之事實，而係
    對於員警執勤方式有所不滿，並認員警無從得知其業已酒醉
    ，並不得對其二度施予酒測云云。然查，訊據證人即當日執
    勤員警方信昌於原審到庭證稱：「（問：有於93年12月2 日
    凌晨兩點在高雄市○○路與廣東街口執勤取締本件酒駕？）
    有。我與我同事在三多路執行巡邏勤務，後於三多與和平路
    口停紅綠燈，我當時是東向西之方向，我們在三多路上，看
    到有一輛重型機車在和平路上『大榔頭啤酒屋』前面逆向行
    駛，由南往北方向騎到三多路口時左轉向西，我們看他車身
    搖擺不定，且有騎車不穩之情形，那時我們是在停紅綠燈，
    後來我們跟在異議人後面，將異議人攔下，問異議人說『先
    生你是否有喝酒』，異議人說有，並說他與朋友在大榔頭，
    我說你這樣不能騎車，我們幫你酒測一下，他不願意接受酒
    測，結果我們僵持約20分鐘，僵持不下，他說要去分局才願
    意接受酒測，後來半推半請請他上車，至於我當時將車號FY
    X-698 找同仁騎回分局，當時我們有在現場酒測，因為他不
    配合，經過我們溝通之後，他一直說要打電話，那時他還說
    他沒有電話，是我們將電話借給他的，後來我們對他施作酒
    測，所以當時施作酒測時他是不願意的，但我們有一直和他
    溝通，他才勉強答應，酒測值是每公升0.68毫克。」（參原
    審94年5 月20日訊問筆錄）。且異議人於93年12月2 日檢察
    官偵訊時，亦自承：「我認罪，我很久沒喝酒了，但我覺得
    警察在該處埋伏，不太妥當。」並對於員警舉發單及測試觀
    察紀錄表及酒精濃度測試結果，均表示無意見（參臺灣高雄
    地方法院檢察署93年度速偵字第2229號案件偵訊筆錄）足認
    異議人確有酒後吐氣酒精濃度超過每公升0.25毫克仍駕駛車
    輛之事實，異議人空言置辯，自不足取。(四)綜上各節所述，
    原處分機關依據首開法條規定，並審酌異議人違規情節輕重
    ，裁處罰鍰新臺幣45000 元，並吊扣駕駛執照12個月，無何
    違誤，應予維持等情，駁回抗告人之異議。
二、經查抗告人即受處分人確有服用酒類，不能安全駕駛動力交
    通工具而駕駛之情形，已經台灣高雄地方法院以94年度交簡
    字第52號刑事簡易判決判處拘役30日，得易科罰金並確定在
    案，抗告人於該案偵查中亦坦承不諱，此有該刑事簡易判決
    書1 份附於原審卷可稽。足認異議人確有酒後吐氣酒精濃度
    超過每公升0.25毫克仍駕駛車輛之事實。抗告意旨，仍執前
    詞，並以執勤警員係以妨害自由之方式強迫酒測云云，指摘
    原裁定不當。惟證人即當日執勤員警方信昌於原審審理中證
    稱：「…我們有一直和他溝通，他才勉強答應」云云，已如
    前述，抗告人亦未提出確實之證據證明執勤警員有以妨害自
    由之方式強迫酒測，其所辯核無足取。本件抗告，並無理由
    ，應予駁回。
據上論結，應依道路交通案件處理辦法第26條，刑事訴訟法第41
2 條，裁定如主文。
中　　華　　民　　國　　94　　年　　11　　月　　17　　日
            刑事第五庭  審判長法  官  曾永宗
                              法  官  陳明富
                              法  官  任森銓
以上正本證明與原本無異。
不得再抗告。
中　　華　　民　　國　　94　　年　　11　　月　　17　　日
                              書記官  蘇恒仁
